bg-BG: Покритие на пръстите на ръкавицата: Без пръсти (отворена длан); Цял пръст; Половин пръст; Само палец; Друго
zh-TW: 手套手指覆蓋範圍: 露指 (手掌挖空); 全指; 半指; 僅拇指; 其他
da: Dækning af handskefinger: Fingerløs (åben håndflade); Hel finger; Halv finger; Kun tommelfinger; Andet
th: การคลุมนิ้วด้วยถุงมือ: แบบเปิดนิ้ว (เปิดฝ่ามือ); แบบเต็มนิ้ว; แบบครึ่งนิ้ว; เฉพาะนิ้วหัวแม่มือ; อื่นๆ
vi: Độ che phủ ngón tay của găng tay: Hở ngón (hở lòng bàn tay); Kín ngón; Nửa ngón; Chỉ ngón cái; Khác
lt-LT: Pirštinių pirštų padengimas: Be pirštų (atviras delnas); Visi pirštai; Puspirštinės; Tik nykštys; Kita
ko: 장갑 손가락 커버리지: 반장갑(오픈 팜); 전체 손가락; 반 손가락; 엄지 전용; 기타
sv: Täckning av handskars fingrar: Fingerlös (öppen handflata); Helfinger; Halvfinger; Endast tumme; Övrigt
de: Fingerabdeckung des Handschuhs: Fingerlos (offene Handfläche); Ganze Finger; Halbe Finger; Nur Daumen; Sonstige
it: Copertura delle dita del guanto: Senza dita (palmo aperto); Dita intere; Mezze dita; Solo pollice; Altro
zh-CN: 手套手指覆盖度: 露指（露掌）; 全指; 半指; 仅包拇指; 其他
nl: Handschoen vingerbedekking: Vingerloos (open handpalm); Volledige vingers; Halve vingers; Alleen duim; Overig
cs: Krytí prstů u rukavice: Bez prstů (otevřená dlaň); S plnými prsty; S polovičními prsty; Pouze s palcem; Ostatní
fr: Couverture des doigts du gant: Sans doigts (paume ouverte); Doigts entiers; Demi-doigts; Pouce uniquement; Autre
sk-SK: Krytie prstov v rukaviciach: Bez prstov (otvorená dlaň); Celé prsty; Polovičné prsty; Iba palec; Iné
ru: Покрытие пальцев перчатки: Без пальцев (открытая ладонь); С закрытыми пальцами; С открытыми пальцами; Только большой палец; Другое
sl-SI: Pokritost prstov na rokavici: Brez prstov (odprta dlan); Celi prsti; Polovični prsti; Samo palec; Drugo
ro-RO: Acoperirea degetelor cu mănușă: Fără degete (palmă deschisă); Degete întregi; Jumătăți de degete; Doar degetul mare; Altele
en: Glove finger coverage: Fingerless (open palm); Full finger; Half finger; Thumb only; Other
pl: Zakrycie palców rękawicy: Bez palców (otwarta dłoń); Pełne palce; Odkryte palce; Tylko kciuk; Inne
tr: Eldivenin parmak kaplama durumu: Parmaksız (açık avuç içi); Tam parmak; Yarım parmak; Yalnızca başparmak; Diğer
el: Επίπεδο κάλυψης δακτύλων γαντιού: Χωρίς δάχτυλα (ανοιχτή παλάμη); Πλήρη δάχτυλα; Μισά δάχτυλα; Μόνο αντίχειρας; Άλλο
hr-HR: Pokrivanje prstiju rukavice: Bez prstiju (otvoreni dlan); Svi prsti; Pola prstiju; Samo palac; Ostalo
hu: Kesztyű ujjfedés: Ujj nélküli (nyitott tenyerű); Zárt ujjú; Félujjas; Csak hüvelykujjas; Egyéb
nb: Dekning av hanskefinger: Fingerløs (åpen håndflate); Hel finger; Halv finger; Kun tommel; Annet
fi: Käsineen sormien peittävyys: Sormeton (avoin kämmen); Täyssorminen; Puolisorminen; Vain peukalo; Muu
pt-BR: Cobertura dos dedos da luva: Sem dedos (palma aberta); Dedo inteiro; Meio dedo; Apenas polegar; Outro
ja: グローブの指カバー: フィンガーレス (オープンパーム); フルフィンガー; ハーフフィンガー; 親指のみ; その他
pt-PT: cobertura dos dedos da luva: Sem dedos (palma aberta); Dedo completo; Meio dedo; Apenas polegar; Outra
es: Cobertura de los dedos del guante: Sin dedos (palma abierta); Dedo completo; Medio dedo; Solo pulgar; Otra